【裁判字號】    97,訴,1606
【裁判日期】    980619
【裁判案由】    違反毒品危害防制條例
【裁判全文】
臺灣屏東地方法院刑事判決              97年度訴字第1606號
公  訴  人  臺灣屏東地方法院檢察署檢察官
被      告  乙○○
                    （另案執行）
選任辯護人  張瓊文律師
上列被告因違反毒品危害防制條例案件，經檢察官提起公訴（97
年度偵字第2999號），本院判決如下：
    主  文
乙○○無罪。
    理  由
一、公訴意旨略以：被告乙○○意圖營利，基於販售第一級毒品
    海洛因及第二級毒品甲基安非他命之犯意，自民國96年7 月
    中旬某日起至97年2 月6 日期間，接獲附表所示人員所撥打
    被告使用之電話後，即於附表所示時間由其自身或由其他不
    詳姓名年籍人士前往如附表所示地點，販售彼等如附表所示
    新臺幣（下同）500 元至2,000 元不等之第一級毒品海洛因
    、第二級毒品甲基安非他命。嗣於96年3 月27日上午9 時20
    分許，為臺灣屏東地方法院檢察署檢察事務官會同警方持本
    院所核發之搜索票前往被告位於屏東縣新園鄉○○路153 巷
    54號之住處搜索時，當場查獲在場購買第二級毒品甲基安非
    他命之丁○○、甲○○2 人，並扣得被告所有之毒品殘渣袋
    1 只、夾鏈袋1 小袋、玻璃管6 支、塑膠吸管1 支，因認被
    告涉有販賣第一級毒品、第二級毒品罪嫌云云。
二、按犯罪事實應依證據認定之，無證據不得認定犯罪事實；不
    能證明被告犯罪者，應諭知無罪之判決，刑事訴訟法第154
    條第2 項、第301 條第1 項分別定有明文。又事實之認定，
    應憑證據，如未能發現相當證據，或證據不足以證明，自不
    能以推測或擬制之方法，為裁判基礎；且認定犯罪事實所憑
    之證據，雖不以直接證據為限，間接證據亦包括在內，然而
    無論直接證據或間接證據，其為訴訟上之證明，須於通常一
    般之人均不致有所懷疑，而得確信其為真實之程度者，始得
    據為有罪之認定，倘其證明尚未達到此一程度，而有合理之
    懷疑存在而無從使事實審法院得有罪之確信時，即應由法院
    為被告無罪之判決，有最高法院40年台上字第86號判例、76
    年台上字第4986號判例可資參照。且按認定犯罪事實應依證
    據，為刑事訴訟法所明定，故被告否認犯罪事實所持之辯解
    ，縱屬不能成立，仍非有積極證據足以證明其犯罪行為，不
    能遽為有罪之認定，亦有最高法院30年上字第1831號判例意
    旨可資參照。
三、公訴意旨認被告涉有販賣第一級毒品、第二級毒品罪嫌，係
    以證人戊○○、甲○○、丁○○、丙○○、鄭信忠、許桂財
    、通聯紀錄及扣案物品為論據。訊據被告固不否認行動電話
    號碼0000000000為其所使用，但堅詞否認有上開犯行，並辯
    稱：其並無販賣第一級毒品海洛因及第二級毒品甲基安非他
    命予戊○○、甲○○、丁○○及丙○○等語。
四、證據能力之判斷：
  (一)按被告以外之人於偵查中向檢察官所為之陳述，除顯有不可
    信之情況者外，得為證據，刑事訴訟法第159 條之1 第2 項
    亦有明文，而該條之立法理由係認被告以外之人（包括證人
    、鑑定人、告訴人、被害人及共同被告等）之陳述如在法官
    面前為之，因其任意陳述之信用性係在已受確定保障之情況
    下所為，自得作為證據。而現階段刑事訴訟法規定檢察官代
    表國家偵查犯罪、實施公訴，依法其有訊問被告、證人及鑑
    定人之權，證人、鑑定人且須具結，而實務運作時，檢察官
    偵查中向被告以外之人所取得之陳述，原則上均能遵守法律
    規定，不致違法取供，其可信度極高，職是，被告以外之人
    前於偵查中已具結而為證述，除反對該項供述得具有證據能
    力之一方，已釋明「顯有不可信之情況」之理由外，即不宜
    遽指該證人於偵查中之陳述不具證據能力。本件證人甲○○
    、丁○○、丙○○於偵查中在檢察官前所為陳述，已經依法
    具結，另被告及選任辯護人復未曾提及檢察官在偵查時有何
    不法取供致證人證詞顯不可信之情事，且於本院審理時亦均
    經傳喚到庭具結且經由被告行使對質詰問權，是其等於偵查
    中之證述，自得採為本件證據。
  (二)按被告以外之人，於審判外之言詞或書面陳述，除法律有規
    定者外，不得作為證據；又被告以外之人（包括證人、鑑定
    人、告訴人、被害人及共同被告等）於檢察事務官、司法警
    察官或司法警察調查中所為之陳述，與審判中不符時，其先
    前之陳述具有較可信之特別情況，且為證明犯罪事實存否所
    必要者，得為證據，刑事訴訟法第159 條第1項 、第159 條
    之2 分別定有明文。是被告以外之人於司法警察（官）調查
    中所為之陳述，依刑事訴訟法第159 條第1 項規定，係屬傳
    聞證據，原則上無證據能力，惟如該陳述與審判中不符時，
    其先前之陳述具有較可信之特別情況，且為證明犯罪事實存
    否所必要者，依同法第159 條之2規 定（即刑事訴訟法第15
    9 條第1 項所指之「除法律有規定者外」），始例外認為有
    證據能力；如該陳述與審判中相符時，因該陳述並不符合刑
    事訴訟法第159 條之2 有關傳聞例外之規定，故不得作為認
    定本案犯罪事實有無之證據，此時，當以證人於審判中之陳
    述作為證據。另所謂「前後陳述不符」之要件，應就前後階
    段之陳述進行整體判斷，以決定其間是否具有實質性差異，
    惟無須針對全部陳述作比較，陳述之一部分有不符，亦屬之
    。又「證明犯罪事實之存否所必要」，即使用證據之必要性
    ，係指因無法再從同陳述者取得證言，而有利用原陳述之必
    要性，只要認為該陳述是屬於與犯罪事實存否相關之事實，
    並為證明該事實在實質上之必要性即可。而「具有可信之特
    別情況」，係指依陳述時之外部客觀情況而言，足以令人相
    信該陳述是虛偽之危險性不高，必須綜合該陳述是否未受到
    外力影響；陳述人之觀察、記憶、表達是否正確及有無偽證
    之各項因素，而為判斷。經查，證人戊○○於97年1 月16日
    檢察事務官詢問時陳述關於其如何與被告聯繫購買第一級毒
    品海洛因部分，因與其嗣於本院審理中具結交互詰問陳述不
    符，而其先前之陳述較近於案發時間，且無其他證據足認有
    何誘導或非出於自由意志而為陳述之情形，足證具有可信之
    特別情況，且為證明被告本件犯罪事實存否所必要，依刑事
    訴訟法第159 條之2 規定，有證據能力。
  (三)按傳聞法則之重要理論依據，在於傳聞證據未經當事人之反
    對詰問予以核實，乃予排斥，惟若當事人已放棄對原供述人
    之反對詰問權，於法院審判時表明同意該等傳聞證據可作為
    證據，基於證據資料愈豐富，愈有助於真實發現之理念，並
    貫徹刑事訴訟法修法加重當事人進行主義之精神，確認當事
    人對於證據能力有處分權之制度，傳聞證據經當事人同意作
    為證據，法院認為適當者，亦得為證據。另當事人於調查證
    據時，對於傳聞證據表示「沒有意見」、「對於證據調查無
    意見」，而未於言詞辯論終結前聲明異議，應視為已有將該
    等傳聞證據採為證據之同意，此刑事訴訟法第159 條之5 定
    有明文。檢察官、被告及選任辯護人於本院準備程序時已表
    示對於全案卷證證據（除前述有爭執部分外）之證據能力均
    無意見，且同意作為本案之證據（本院卷第26至27頁），依
    刑事訴訟法第159 條之5 之規定，檢察官、被告及選任辯護
    人已同意本案所有證據均有證據能力，本院斟酌該等證據並
    非非法取得，亦無證明力明顯過低之情形，是該等證據，均
    得採為證據。
五、經查：
  (一)證人戊○○於96年4 月20日上午10時2 分許本院接受審理法
    官訊問時證稱：「我要供出藥頭，是乙○○（綽號志仔），
    他電話0000000000，住新園鄉○○村○路），詳細住址我不
    知道，他家在五房路的眷村旁邊公園的蔣公銅像附近，他都
    是在那裡賣海洛因、安非他命毒品給我，時間從今年二月份
    開始到三月份，賣了十幾次，每次賣得毒品種類不一定，有
    時賣一種，有時賣兩種，我不想知道讓他知道是誰供出他的
    。我們聯絡毒品買賣都是我用公共電話打給他的行動電話，
    我之前並無檢舉過他，他每次賣給我的價錢都不一定，有時
    候從五百元到五、六千元都有」等語（見96年度他字第765
    號卷第4 頁）；嗣於97年1 月16日臺灣屏東地方法院檢察署
    檢察事務官訊問時證稱：「（這段時間有向他們二人購買毒
    品嗎？）有，是在96年7 月中旬向乙○○買海洛因的，我打
    他的電話0000000000，是他本人接的，我買五百元，只能吸
    一次，是在我家附近交貨，是在白天，只有我們二人在場」
    等語（見同上卷第92頁）。
  (二)證人戊○○於本院審理時到庭具結證稱：「（是否認識被告
    ？）認識，認識不到半年」、「（96年7 月間開始是否有向
    被告買海洛因？）好像沒有」、「（有沒有向被告買過海洛
    因？）我有拜託他，因為錢不夠，我有去找被告，跟他合資
    ，我們一起去拿，電話是他打的，藥頭我不認識，我只知道
    他的外號叫『國仔』」、「（買多少？）我出500 。他好像
    也出500 」、「（你怎麼跟他聯絡的？）打他的電話。快兩
    年了，時間太久了，我不太記得了」、「（0000000000是否
    為被告的電話？）對」、「（你在97年1 月16日在偵查中陳
    述被告跟楊明勝都是藥頭？）我好像有說過。因為我不認識
    藥頭，只知道我是跟被告拿藥，所以我只有說他，另一個我
    不知道」、「（97年1 月16日之前是否認識被告？）認識」
    、「（為何在97年1 月16日檢察事務官訊問時供稱96年7 月
    中旬向被告買500 元海洛因，在你家附近交付，是在白天，
    只有你們兩人在場？提示筆錄）我們之間的恩怨，我不想說
    太清楚，因為時間總會沖淡恩怨，我只是有個報復的心態要
    報復他，所以就用這種方法向他報復」、「（有何恩怨？）
    因為金錢的恩怨。壹萬多元」、「（檢察官不了解我們吸毒
    的，我們吸海洛因的，毒癮犯了，壹萬多元可以買多少、擋
    多少癮，所以我們吸毒的報復心態你是不懂的。我現在也關
    一年多了，也沒有什麼毒癮」、「（你的意思是你之前在偵
    查中的供述只是要報復被告？）是的」等語（見本院卷第73
    至74頁）。
  (三)證人戊○○先係證稱被告確有販賣了十幾次毒品，每次賣得
    毒品種類不一定，有時賣一種，有時賣兩種云云；嗣又改稱
    在96年7 月中旬向被告購買第一級毒品海洛因1 次，數量為
    500 元云云；於本院審理時卻又證稱其並無向被告購買毒品
    ，僅係為報復被告方為上開證述等語。綜上，證人戊○○先
    後就販賣毒品種類、次數證述不一，且依據證人戊○○供稱
    0000000000之行動電話為被告所使用，經本院查詢後該行動
    電話號碼亦非被告所登記使用（查詢資料1 份，見本院卷第
    29頁）。此外，公訴人亦未舉證有何其他積極證據足資佐證
    ，是證人戊○○上開證詞前後反覆，尚無可採。故被告辯稱
    其並未於96年7 月中旬某日販賣第一級毒品海洛因予證人戊○○，應屬可信。
  (四)證人丙○○於97年7 月23日檢察官訊問時具結證稱：「（你
    如何知道向「智仔」買海洛因、甲基安非他命？）是一名叫
    「國泰」（音譯）的朋友在今年1 、2 月時在高雄大寮向我
    介紹的，國泰是大寮人，智仔的電話也是國泰給我的，介紹
    時國泰只有給我電話，當時智仔沒有跟我們碰面」、「（智
    仔約幾歲人？）不知道，可能比我大，約30幾歲人，約175
    公分高，是瘦的人，開黑色BMW 」、「（你是用何方式向智
    仔買毒品？）打電話聯絡」、「（你的手機？）0000000000
    」、「（你是用這支電話打到對方（智仔）的電話？是否記
    得對方電話？）對。不記得對方的電話了」、「（智仔住那
    裹？）我不知道，但我猜是往屏東東港，因為他都約靠近東
    港那邊」、「（約東港你如何去？）我開車去，因為路不熟
    ，沿路一直打電話問智仔」、「（智仔的手機是否是000000
    0000 ?）我真的忘了，但我確實是來屏東買過藥」、「（剛
    才提示之通聯紀錄是自97年2 月5 日晚上11時25分至97 年2
    月6 日凌晨1 時17分？是否第一次買到毒品？在凌晨？）對
    。對。對。我是從萬丹開車到東港的橋下，當時在修路」、
    「（第一次交易時間是在97年2 月6 日凌晨1 點17分打完最
    後一通電話後沒多久?） 我打完電話後過了約5 分有人騎摩
    托車拿毒品來，是他的朋友，拿了1 包夾鏈袋裝的毒品海洛
    因，我給他二千元」、「（第二次你是用那支電話打給智仔
    ？）我可能有換電話，是用我名字的中華電信的電話，好像
    是0980開頭，但是還是打同一支號碼給智仔」、「（第二次
    買毒品與第一次隔多久?） 隔二天左右，但我第二次沒有交
    易成功，因為第二次我要買的金額比較大，第二次他堅持要
    我先付錢，我怕會被騙，我就說不要了，第二次是在白天中
    午，我要買半半（半錢的一半）5000元海洛因，地點是在東
    港大橋下去後右轉過去的遊戲場或界揚超商，智仔有告訴我
    他開黑色BMW 的車，所以我認為他就是那個藥頭智仔」、「
    （第二次沿路也有打電話給智仔？）有，因為我不熟，我到
    場時智仔已在裹面打電動了，我到場時打電話給他，他原本
    還要玩，我催他他就帶我到有船的碼頭」、「（第三次隔第
    一次約多久？用那支電話打的？）也是一星期內，智仔有時
    也會懷疑，所以要求我要在約定的時間到，我沒辦法趕到，
    他會打來問，所以通聯才會這麼多次，我有三支電話，一支
    台哥大0000000000、其他二支是中華電信，其中一支就是剛
    才說的000000000 號，我不記得用那支打的，沿路都有打。
    第三次是在傍晚七點多，約在第一次同一個地點，那邊有一
    家超商，是智仔他朋友送貨來，我買四千元，海洛因、甲基
    安非他命各一包，都用夾鏈袋包裝，裝在一個菸盒內，對方
    是先收錢後再故意把菸盒丟在橋下一台腳踏車上，叫我過去
    拿，這是交貨的人當面講的。我打電話聯絡的藥頭叫智仔，
    但是他都有叫朋友送來」等語（見97年度偵字第2999頁第42
    至44頁）。
  (五)證人丙○○於本院審理時到庭具結證稱：「（是否見過被告
    ？）沒有印象」、「（偵查中你供述曾向「智仔」買過海洛
    因，是否為當庭的被告？）不是。因為拿給我的都是朋友」
    、「（0000000000是否為你的手機？）是」、「（97年2 月
    5 日是否有打給0000000000，你打電話給這個人做什麼？）
    我有打0000000000。是朋友介紹的」、「（你打電話是要買
    海洛因？）是。我不確定這個電話號碼是否為賣毒給我的人
    ，時間已經很久了，檢察官一直問我，我就說大概是」、「
    （你說第一次交易是在97年2 月6 日凌晨1 點17分？）檢察
    官有調通聯紀錄給我看。但是賣毒給我的人就不是當庭的被
    告，但是我是打這支電話沒錯。但是拿東西給我的人不是這
    個人」、「（打這支電話買過幾次？）三次」、「（第一次
    是在東港？）都是在那附近」、「（第一次在新園那邊的橋
    、第二次在東港？）都是在那附近，因為那邊我不熟」、「
    （每次買多少錢？）我忘記了，大約兩、三千左右」、「（
    是否可以確定打0000000000去買毒品？）我是不確定，是檢
    察官有調我的通聯紀錄，我有在想」、「（所以這支電話號
    碼是因為你的通聯紀錄有，檢察官又這樣問你，所以你才這
    樣認定的？）是的」等語（見本院卷第77至79頁）。
  (六)訊據被告固不否認0000000000行動電話為其所使用等語（見
    本院卷第23頁）；惟證人丙○○證稱並無法確定0000000000
    即是購買毒品所撥打聯絡之電話，且被告亦非交付毒品予其
    之人，故被告是否即為販賣第一級毒品海洛因予證人丙○○
    之人，尚屬可疑。至0000000000行動電話與0000000000行動
    電話雖有於97年2 月5 日至97年2 月6 日之通聯紀錄（見97
    年度偵字第2999號卷2 第34頁），惟上開通聯紀錄僅可證明
    該2 支手機確有於上開時間通話，但其通話內容為何？是否
    即係為購買毒品而聯絡，尚無可知，且證人丙○○亦證稱其
    無法確定係打0000000000號之行動電話聯絡購買毒品，是自
    無據此認定上開電話通聯即係為購買毒品所用。此外，公訴
    人亦未舉證有何其他積極證據足資佐證。故被告辯稱其並未
    於97年2 月6 日販賣第一級毒品海洛因予證人丙○○，應屬
    可信。
  (七)證人甲○○於本院審理時證稱：「（97年3 月27日警察去搜
    索的時候，你為何在被告家？）我要跟他買安非他命」、「
    （當天有沒有買到？）當天沒有買到」、「（你買多少？）
    我和丁○○要買1000元」、「（你向被告買過幾次安非他命
    ？）兩次，但是有一次沒有買到。之前有一次有買過」、「
    （多少錢買的？）500 元至1000元。事隔太遠，我已經不記
    得了」、「（買的地點在哪裡？）在被告家」、「（都在被
    告家買的？）是的」、「（96年3 月27日之前，是跟被告買
    一次或兩次？）我被抓到之前還有一次。事隔很久了，我也
    沒有記我到底跟他買幾次，我只記得這次被抓到之前，上次
    我有跟他買過，就是因為上次跟他買過，買過之後隔三天我
    才會又到他家要跟他買，結果就被抓到」、「（你在地檢署
    的偵查筆錄中供稱3 月中曾有跟他買一次，3 月27 日 前又
    有一次？）筆錄是之前做的，我也沒有在記那個」、「（你
    在地檢署的偵訊筆錄是否實在？3 月中曾有一次，3 月27日
    前又有一次，最後這一次沒有買到，是否確實如此？）是的
    ，實在」、「（有沒有跟被告買過海洛因？）沒有」、「（
    都是買安非他命？）是的」、「（你都是自己去買還是和丁○○一起去買？）上一次我是跟丁○○，這一次被抓到也是
    跟丁○○」、「（你和丁○○去買過兩次，你自己去買過一
    次，是否如此？）應該是」等語（見本院卷第142 至144 頁
    ）；證人甲○○於偵查中亦具結證稱：「97年3 月27日當天
    我和丁○○兩個人各騎一部機車從鹽埔橋相約出發去向乙○○購買甲基安非他命，當天早上8 點多，我用我新辦的手機
    打電話聯絡丁○○的手機，我向丁○○說我要去找乙○○要
    買甲基安非他命，他說要和我一起過去，他也要買甲基安非
    他命，我們兩個共要向乙○○買一千元的甲基安非他命，由
    我們兩個各出資五百元，乙○○再拿甲基安非他命賣給我們
    ，我們騎機車從鹽埔橋出發乙○○住處約一兩分鐘他家是眷
    村，是一種平房，我們要去之前都沒有與乙○○聯絡，我們
    是在乙○○家裡客廳交易，由我拿五百元給乙○○，丁○○
    也拿五百元給乙○○，我拿錢給乙○○他就知道我們是要買
    甲基安非他命，我們拿錢給乙○○後他叫我們在那等一下，
    乙○○在客廳捲香煙，我們約等30分鐘，警察就來敲門，乙○○叫我們不要講話，他就從他家後門跑掉，我們就跟著乙○○跑，跑到後門時乙○○又折返進來並把後門關起來，我
    和丁○○不認識路，結果就被警察查獲，警察在乙○○家裡
    客廳查扣玻璃管的吸食器及殘渣袋」、「警察搜索前四、五
    天的早上有向乙○○買過甲基安非他命，我是直接到乙○○
    家裡買，那次是買一千元的甲基安非他命，他用夾鏈袋包裝
    ，當天我是騎機車過去買的。另外在3 月中旬某日早上也有
    去向乙○○買甲基安非他命，這次也是買一千元的甲基安非
    他命，我也是騎機車過去買的，甲基安非他命乙○○也是用
    夾鏈袋包裝，這次我只有拿五百元給乙○○，尚欠他五百元
    」等語（見96年度他字第765號卷第152至153頁）。
  (八)證人甲○○與被告並無任何怨隙，衡情證人甲○○應無設詞
    攀誣，或虛構事實以陷害被告之理，況其到庭具結作證，更
    係以刑事責任擔保其證言之真實性，故證人甲○○前開證述
    內容，經核尚無不可採信之處。惟按施用毒品者所稱向某人
    買受毒品之指證，因依毒品危害防制條例第17條規定，其供
    出毒品來源因而破獲者，得藉以要求寬典減輕其刑，為避免
    其有為圖邀輕典而為不實供述之可能，以擔保其所為不利於
    被告之供述，應不得以之作為該人受有罪判決之唯一證據，
    仍須調查其他必要之證據，以察其是否與事實相符；亦即須
    有補強證據以擔保其指證之真實性，始得採為論罪之依據（
    最高法院96年度台上字第2332號判決意旨參照）；又所謂補
    強證據，指其他有關證明該施用毒品者關於毒品交易供述真
    實性之相關證據而言，必須與該「毒品交易」之供述，具有
    相當程度之關連性，足使一般人對該供述，並無合理懷疑存
    在，而得確信其為真實者，始當之（最高法院97年度台上字
    第383 號判決意旨參照）。惟本件查無其他補強證據證明證
    人甲○○所證屬實，是自難據以認定證人甲○○上開不利於
    被告之陳述確與事實相符。
  (九)證人丁○○於本院審理時到庭具結證稱：「（97年3 月27日
    你因為什麼事情在被告家被警察抓？）我要跟他買安非他命
    」、「（你當天要買多少？）1000元，我跟甲○○一人各50
    0 元」、「（毒品是否拿到？是否已經付錢？）我錢已經付
    了但是我沒有拿到安非他命」、「（你跟被告買過幾次毒品
    ？）好幾次」、「（你跟甲○○去買過幾次？）那天是第一
    次，之前我都沒有跟甲○○一起去買過」、「（之前你自己
    去買過幾次？）忘記了」、「（差不多幾次？）三、四次」
    、「（是在被抓之前何時開始買的？）大約在被抓到前壹個
    禮拜」、「（被抓以前，你總共跟被告買幾次？）三、四次
    」、「（都是你自己去買的？）是的」、「（在哪裡交錢、
    交貨？）在被告家」、「（你如何知道他有在賣毒品？）人
    家介紹的」、「（你通常一次買多少？）500 元」、「（你
    沒有跟他買過海洛因？）沒有，我都買安非他命」等語（見
    本院卷第148 至150 頁）；於偵查中亦具結證稱：「97年3
    月27日當天我和甲○○兩個人各騎一部機車，從鹽埔橋過去
    一點一家菜堂仔，相約出發去向乙○○購買甲基安非他命，
    當天早上8 點多，甲○○用他的手機打電話聯絡我的手機00
    00000000，他向我說要去找乙○○要買甲基安非他命。我們
    騎機車到乙○○家不用五分鐘，我要買五百元的甲基安非他
    命，我的五百元還沒有給乙○○，甲○○交給乙○○一千元
    ，乙○○還沒有將甲基安非他命交給我們，我們進去不久警
    察就來了」、「在97年3 月10日下午我也有向乙○○買過甲
    基安非他命，我是鹽埔的一家超商打公用電話到乙○○手機
    0000000000聯絡，交易地點是在他家裡，那次是買五百元的
    甲基安非他命，他用夾鏈袋包裝，當天我是騎機車過去買的
    ，在之前在97年3 月初也有去向乙○○買甲基安非他命，這
    次我是用我的手機0000000000打電話到乙○○手機00000000
    00聯絡，這次我也是買五百元的甲基安非他命，我也是騎機
    車過去買的，甲基安非他命乙○○也是用夾鏈袋包裝」等語
    （見96年度他字第765 號卷第154 頁）。
  (十)證人丁○○與被告並無任何怨隙，衡情證人丁○○應無設詞
    攀誣，或虛構事實以陷害被告之理，況其到庭具結作證，更
    係以刑事責任擔保其證言之真實性，故證人丁○○前開證述
    內容，經核尚無不可採信之處。另公訴人雖舉00-0000000之
    公用電話於97年3 月10日有與0000000000行動電話通話，此
    有97年9 月26日屏服一股（97）字第00026 號函文1 份在卷
    可稽（見97年度偵字第2999號卷2 第281 至282 頁）。惟上
    開通聯紀錄僅可證明該上開電話號碼確有於上開時間通話，
    為其通話內容為何？是否即係為購買毒品而聯絡，並無可知
    ，此外，本件尚查無其他補強證據證明證人丁○○所證屬實
    ，是依前開說明，自難據以認定證人丁○○上開不利於被告
    之陳述確與事實相符。
  (十一)另觀之被告前有多次施用毒品經法院送觀察勒戒、論罪科刑
    之前科紀錄，此有臺灣高等法院被告前案紀錄表1 份在卷可
    稽（見本院卷第4 至9 頁）。故雖扣得毒品殘渣袋1 只、夾
    鏈袋1 小袋、玻璃管6 支、塑膠吸管1 支，惟被告辯稱上開
    物品均為供其施用毒品所用之物等語（見96年度他字第765
    號卷第144 頁），即非無據。是尚無法據此即認上開物品即
    為被告供販毒所用之物。
六、綜上所述，檢察官起訴提出之證據，尚無從說服本院以形成
    被告有罪之心證，又上開無論係直接或間接證據，其為訴訟
    上之證明，亦未達於通常一般之人均不致有所懷疑，而得確
    信其為真實之程度。此外，復無其他積極證據足以佐證被告
    確有如附表所示時、地販賣第一級毒品及第二級毒品予戊○○、甲○○、丁○○及丙○○之犯行，是揆諸前開法條及判
    例意旨說明，被告犯罪尚屬不能證明，基於無罪推定之原則
    ，自應為被告無罪判決之諭知。末查，既不能證明被告犯罪
    ，則扣案之物品即無法諭知沒收銷毀，附此敘明。
據上論斷，應依刑事訴訟法第301 條第1 項，判決如主文。
本案經檢察官劉昀到庭執行職務。
中    華    民    國    98    年    6     月    19    日
                  刑事第一庭  審判長法  官  潘正屏
                                    法  官  曾吉雄
                                    法  官  許蓓雯
以上正本證明與原本無異。
如不服本判決應於收受判決後10日內向本院提出上訴書狀，並應
敘述具體理由；其未敘述上訴理由者，應於上訴期間屆滿後20日
內向本院補提理由書（均須按他造當事人之人數附繕本）「切勿
逕送上級法院」。
中    華    民    國    98    年    6     月    19    日
                                    書記官  鄭美雀
附表：
 ┌──┬────┬─────┬─────┬───┬─────┬─────┬────┐
 │編號│販售對象│販售時間  │地點      │價格  │毒品種類  │被告使用電│備考    │
 │    │        │          │          │      │          │話        │        │
 ├──┼────┼─────┼─────┼───┼─────┼─────┼────┤
 │1   │戊○○  │96年7月中 │證人戊○○│500元 │海洛因    │0000000000│        │
 │    │        │旬某日    │住處附近  │      │          │          │        │
 ├──┼────┼─────┼─────┼───┼─────┼─────┼────┤
 │2   │甲○○  │97年3月中 │被告乙○○│1000元│甲基安非他│0000000000│        │
 │    │        │旬        │住處      │      │命        │          │        │
 ├──┼────┼─────┼─────┼───┼─────┼─────┼────┤
 │3   │甲○○  │97年3月下 │被告乙○○│1000元│甲基安非他│0000000000│        │
 │    │        │旬 (27日之│住處      │      │命        │          │        │
 │    │        │前數日)   │          │      │          │          │        │
 ├──┼────┼─────┼─────┼───┼─────┼─────┼────┤
 │4   │甲○○  │97年3月27 │被告乙○○│500元 │甲基安非他│0000000000│毒品未交│
 │    │        │日        │住處      │      │命        │          │付      │
 ├──┼────┼─────┼─────┼───┼─────┼─────┼────┤
 │5   │丁○○  │97年3月10 │被告乙○○│500元 │甲基安非他│0000000000│        │
 │    │        │日        │住處      │      │命        │          │        │
 ├──┼────┼─────┼─────┼───┼─────┼─────┼────┤
 │6   │丁○○  │97年3月22 │被告乙○○│500元 │甲基安非他│0000000000│        │
 │    │        │日左右    │住處      │      │命        │          │        │
 │    │        │          │          │      │          │          │        │
 ├──┼────┼─────┼─────┼───┼─────┼─────┼────┤
 │7   │丁○○  │97年3月27 │被告乙○○│500元 │甲基安非他│0000000000│毒品未交│
 │    │        │日        │住處      │      │命        │          │付      │
 ├──┼────┼─────┼─────┼───┼─────┼─────┼────┤
 │8   │丙○○  │97年2月6日│屏東縣東港│2000元│海洛因    │0000000000│        │
 │    │        │          │鎮某橋下  │      │          │          │        │
 └──┴────┴─────┴─────┴───┴─────┴─────┴────┘


司法院資訊處製作；財團法人民間司法改革基金會備份。
